臺灣士林地方法院刑事判決　　　　　　100年度簡上字第141號
上　訴　人　臺灣士林地方法院檢察署檢察官
被　　　告　強東仁
選任辯護人　黃重鋼律師
　　　　　　林詠嵐律師
上列上訴人因被告違反毒品危害防制條例案件，不服本院100 年
度審簡字第808號中華民國100年7月12 日第一審簡易判決（起訴
案號：臺灣士林地方法院檢察署100 年度毒偵字第465 號，被告
於檢察官起訴後自白犯罪，原審認宜以簡易判決處刑，而不經通
常審判程序，逕以簡易判決處刑），提起上訴，本院管轄之第二
審合議庭判決如下：
    主    文
上訴駁回。
    犯罪事實
一、強東仁前於民國87年間因施用毒品案件，經裁定送勒戒處所
    觀察、勒戒後，因認有繼續施用毒品之傾向，而經裁定送戒
    治處所施以強制戒治，復經臺灣板橋地方法院以88年度毒聲
    字第1242號裁定停止戒治，所餘戒治期間付保護管束，並於
    88年3 月23日停止戒治出監，保護管束於88年9 月17日期滿
    未經撤銷後，由臺灣板橋地方法院檢察署檢察官以88年度戒
    毒偵字第189 號為不起訴處分確定；再於92年間因施用毒品
    案件，經臺灣臺北地方法院以90年度毒聲字第2309號裁定送
    戒治處所施以強制戒治，於92年7 月10日執行完畢，刑責部
    分經同法院以90年度簡字第3609號判決判處有期徒刑6 月確
    定，於92年10月27日易科罰金執行完畢。又因毒品危害防制
    條例案件，經臺灣板橋地方法院以95年度訴字第2799號判決
    判處有期徒刑5 月確定；另因施用第一級、第二級毒品案件
    ，經臺灣高等法院以96年度上訴字第141 號判決撤銷原審判
    決後判處有期徒刑7 月、5 月，應執行有期徒刑11月，並經
    最高法院以96年度台上字第3318號判決駁回上訴確定；再因
    施用第一級、第二級毒品案件，經臺灣高等法院以96年度上
    訴字第3333號判決撤銷原審判決後判處有期徒刑7 月、4 月
    ，並經減刑及定應執行有期徒刑5 月，復經最高法院以98年
    度台上字第6717號判決駁回上訴確定；上開各罪經臺灣高等
    法院以99年度聲字第579 號裁定定應執行刑為有期徒刑1 年
    ，於99年5 月4 日易科罰金執行完畢。另因施用第二級毒品
    案件，分別經臺灣板橋地方法院以97年度簡字第364 號、98
    年度簡字第4072號、99年度簡字第931 號判決判處有期徒刑
    4 月、6 月、6 月確定，而先後於97年6 月27日、98年9 月
    14日、99年5 月4 日易科罰金執行完畢，強東仁於本案為累
    犯。
二、詎強東仁仍不知悔改，復另基於施用第二級毒品甲基安非他
    命之犯意，於100 年2 月21日凌晨1 時許，在臺北市○○區
    ○○街友人住處，以將甲基安非他命置於吸食器內燒烤吸食
    所生煙霧之方式，施用第二級毒品甲基安非他命一次。嗣於
    100 年2 月21日凌晨2 時20分許，騎乘車牌號碼585-BHK 號
    重型機車，行經臺北市士林區○○○路○ 段163 巷口前，因
    交通違規為警攔檢查獲，當場在其身上扣得第二級毒品甲基
    安非他命3 包（驗餘淨重合計2.4488公克），並採集其尿液
    送驗，結果呈安非他命、甲基安非他命陽性反應，始悉上情
    （另扣得第一級毒品海洛因1 包【驗餘淨重0.8945公克】部
    分所涉持有第一級毒品部分由檢察官另案偵辦）。
三、案經臺北市政府警察局士林分局報告臺灣士林地方法院檢察
    署檢察官偵查起訴。
    理    由
一、訊據被告強東仁對於在前開時間、地點施用第二級毒品甲基
    安非他命之犯行，均坦承不諱（見原審卷第38頁反面、本院
    卷第40頁反面、第44頁），且其為警查獲後所採集之尿液經
    以氣相層析質譜儀法確認鑑驗後，確呈安非他命、甲基安非
    他命陽性反應，有臺北市政府警察局偵辦毒品案件尿液檢體
    委驗單、台灣尖端先進生技醫藥股份有限公司100 年3 月9
    日出具之濫用藥物檢驗報告在卷可稽（見偵查卷第100 、10
    1 頁），可佐被告前開出於任意性之自白與事實相符，得採
    為認定事實之證據。又被告有如犯罪事實欄一所載因施用毒
    品案件經觀察、勒戒、強制戒治及刑之執行完畢，有臺灣高
    等法院被告前案紀錄表可憑，被告於前開觀察勒戒及強制戒
    治執行完畢釋放後5 年內已多次犯施用毒品案件，是本件事
    證明確，被告犯行已堪認定，應依法論科。
二、原審依據刑事訴訟法第449 條第2 項、第3 項、第454 條第
    2 項、毒品危害防制條例第10條第2 項、第18條第1 項前段
    、刑法第11條前段、第47條第1 項、第41條第1 項前段判決
    「強東仁施用第二級毒品，累犯，處有期徒刑陸月，如易科
    罰金，以新台幣壹仟元折算壹日。扣案之第二級毒品甲基安
    非他命參包（驗餘淨重合計為貳點肆肆捌捌公克）沒收銷燬
    」，並無違誤。且按量刑輕重，係屬事實審法院得依職權自
    由裁量之事項，苟已斟酌刑法第57條各款所列情狀而未逾越
    法定刑度，不得遽指為違法，有最高法院72年台上字第6696
    號判例意旨可資參照；又在同一犯罪事實與情節，如別無其
    他加重或減輕之原因，下級審法院量定之刑，亦無過重或失
    輕之不當情形，則上級審法院對下級審法院之職權行使，原
    則上應予尊重，最高法院85年度台上字第2446號判決亦同此
    見解，檢察官上訴意旨指被告連同本件犯行已係第七次犯施
    用第二級毒品罪，經起訴、判決確定，顯見被告確實染有毒
    品惡習，缺乏法治觀念，自制能力甚差，易受外界影響，亟
    需較長時間與原有生活隔離，方足以斷絕此足以導致精神障
    礙及生命危險之成癮性藥物，且被告為累犯，亦應按前案經
    臺灣板橋地方法院所判決有期徒刑6 月之刑度再予加重刑度
    等語，惟此部分前科紀錄業經原審量刑一一審酌，是檢察官
    上訴請求撤銷原審判決，請求依通常程序量處有期徒刑11月
    ，尚非有據，應予駁回。
據上論斷，應依刑事訴訟法第455 條之1 第1 項、第3 項、第36
8 條，判決如主文。
本案經檢察官許恭仁到庭執行職務
中    華    民    國  100     年    8     月    31    日
                  刑事第八庭  審判長法  官  楊皓清
                                    法  官  張明儀
                                    法  官  黎惠萍
以上正本證明與原本無異。
不得上訴。
                                    書記官  林志忠
中    華    民    國   100    年    9     月    1     日